【裁判字號】    95,抗,270
【裁判日期】    951114
【裁判案由】    停止執行
【裁判全文】
臺灣高等法院臺南分院民事裁定  95年度抗字第270號
抗  告  人  乙○○
相  對  人  臺南縣白河鎮農會
法定代理人  甲○○
上列抗告人因與相對人間聲請停止執行事件，對於中華民國95年
8月10日臺灣臺南地方法院95年度聲字第1014 號裁定，提起抗告
，本院裁定如下：
    主  文
抗告駁回。
抗告程序費用由抗告人負擔。
    理  由
一、抗告人抗告意旨略以：
（一）按債務人聲請停止執行供擔保，係以擔保債權人因債務人
      聲請停止強制執行不當，可能遭受之損害獲得賠償為目的
      ，故法院於裁定停止強制執行時，就擔保金額與債權人因
      強制執行不當可能遭受之損害間之關聯，自應斟酌該債權
      人因停止執行可能遭受之損害，以為衡量之標準，非以標
      的物之價值或債權額為依據。債權人因停止執行所受之損
      害，包括債權人未能及時受償或利用該標的物所受之損害
      額，或其因另供擔保強制執行所受之損害，固有最高法院
      86年度臺抗字第442號等裁定意旨可資參照。
（二）抗告人等人共有坐落臺南縣白河鎮○○段第362 號土地上
      建號807 號，門牌臺南縣白河鎮○○路96號建物，經原審
      民事執行處囑託鑑價計新臺幣（下同）19,900元，經2 次
      減價拍賣殘值約12,736元（19,900×0.8×0.8=12,736 ）
      ，並已於民國（下同）95年7月6 日進行第3次拍賣，由第
      三人陳素雲以總價8,726,600 元拍定取得，是抗告人有無
      聲請停止執行，對債權人而言並無任何損失，至拍定人除
      系爭房屋外，其餘土地亦可聲請先行點交，所受損害尚屬
      輕微。原裁定未審酌本件強制執行程度，仍以拍定金額及
      司法院頒訂各級法院辦案期限實施要點等規定，綜合計算
      利息，顯有未當，應廢棄原裁定云云。
二、按強制執行程序開始後，除法律另有規定外，不停止執行，
    ，但有回復原狀之聲請，或提起再審或異議之訴，或對於和
    解為繼續審判之請求，或提起宣告調解無效之訴、撤銷調解
    之訴，或對於許可強制執行之裁定提起抗告時，法院因必要
    情形或依聲請定相當並確實之擔保，得為停止強制執行之裁
    定，強制執行法第18條第1、2項定有明文。而債務人本此裁
    定所供之擔保，係以擔保債權人因債務人聲請停止強制執行
    不當，可能遭受之損害得獲賠償為目的，故法院於裁定停止
    強制執行時，就擔保金額與債權人因停止強制執行不當可能
    遭受之損害間之關聯，自應斟酌該債權人因停止執行可能遭
    受之損害，以為衡量之標準，非以標的物之價值或債權額為
    依據；又債權人因停止執行所受之損害，包括債權人未能即
    時受償或利用該標的物所受之損害額，或其因另供擔保強制
    執行所受之損害。最高法院分別著有86年度臺抗字第442 號
    、87年度臺抗字第529號、91年度臺抗字第429號、及92年度
    臺抗字第480 號裁定意旨足參。是法院依強制執行法第18條
    第2 項規定，以裁定命債務人供擔保後停止強制執行，其擔
    保金額之多寡應如何認為相當，原屬於法院職權裁量之範圍
    ，原裁定已斟酌債權人因停止執行所應受之損害，自非當事
    人所可任意指摘；又強制執行法第18條第2 項規定，所謂必
    要情形，係由法院就回復原狀之聲請，或再審之訴，或異議
    之訴，在法律上是否顯無理由，以及如不停止執行，將來是
    否難於回復執行前之狀態等各情形予以斟酌，依職權自由裁
    量定之，依此規定只須當事人提起異議之訴，在該異議之訴
    確定前，法院如認有必要，得依職權為停止執行之裁定，其
    在當事人願供擔保，聲請停止強制執行時，法院亦非不得依
    其聲請，定相當並確實之擔保，為停止強制執行之裁定，至
    該異議之訴實體上有無理由，則非法院於裁定停止強制執行
    時應予審酌之事項，亦有最高法院92年度臺抗字第574 號、
    93年度臺抗字第723號裁定意旨可佐。
三、經查抗告人以其向原審提起第三人異議之訴為理由，聲請原
    審裁定停止該院93年度執字第27785 號強制執行事件之執行
    程序，經依職權向原審調取93年度執字第27785 號執行卷、
    及95年度補字第204 號第三人異議之訴案卷，予以審酌查核
    ，認抗告人聲請原審定相當並確實之擔保後，准予停止強制
    執行，經核並無不合，應予准許。次應審究者，厥為所定之
    擔保金額，應為若干始適當乙情而已。
（一）卷查執行債權人即相對人與執行債務人施天舜、鄭碧琴間
      ，聲請拍賣抵押物強制執行事件，所查封拍賣之不動產為
      債務人施天舜所有之坐落臺南縣白河鎮○○段362 地號
      土地，及其地上建物臺南縣白河鎮○○段807 建號（門牌
      臺南縣白河鎮○○路96號）之未保存登記建物（編列為甲
      標）。坐落臺南縣白河鎮○○段364 地號土地（編列為
      乙標）。經原審民事執行處引用前案92年度執字第 23180
      號囑託湯茂禎建築師事務所鑑價結果，其中坐落臺南縣
      白河鎮○○段362地號土地鑑價為11,944,800 元，地上建
      物門牌臺南縣白河鎮○○路96號未保存登記建物鑑價為19
      ,900 元。坐落臺南縣白河鎮○○段364地號土地鑑價為
      27,130,400元等事實，此有該建築師92年12月3 日南禎鑑
      字第1557號鑑定報告書附於上開執行卷足稽。原審執行處
      遂以此鑑價為核定底價之參考，經93年11月19日以南院慶
      執方字第27785 號函請債務人及債權人具狀對上開鑑價陳
      述意見後，債務人具狀陳報以原鑑定價格偏低，認應以鑑
      價結果提高3至4成作為底價為當。原審遂以上開鑑定價格
      提高1成為拍賣之底價，定於94年3月3日下午3時30分進行
      第1次拍賣，拍賣標的為坐落臺南縣白河鎮○○段362地
      號土地，最低拍賣價格為13,150,000元，地上建物臺南縣
      白河鎮○○段807 建號（門牌臺南縣白河鎮○○路96號）
      未保存登記建物最低拍賣價格合計為220,000 元。坐落
      臺南縣白河鎮○○段364地號土地，最低拍賣價格為29,86
      0,000 元，以上甲、乙二標合併拍賣。惟因債權人未遵限
      將刊登新聞紙送院，原審執行處遂停止該次之拍賣程序，
      並改定95年5月25日上午10時30分行第1次拍賣，是日無人
      應買，原審執行處遂按第1次拍賣最低拍賣價格減價20 ％
      ，定於95年6月15日上午10時30分行第2次拍賣，惟仍無人
      應買，原審執行處乃再按第2次拍賣最低價格減價20 ％，
      定於95年7月6日上午10時30分行第3 次拍賣，該次拍賣甲
      標部分由訴外人陳素雲以總價8,726,600 元拍定，乙標部
      分則自95年7 月13日起公告應買，嗣經債權人聲請減價拍
      賣，原審執行處乃停止公告應買，並定95年8 月17日上午
      10時30分行特別拍賣程序等情，凡此有上開執行卷宗為憑
      ，自堪信實。
（二）抗告人雖以原審93年度執字第27785 號執行事件中甲標拍
      賣標的物，即坐落臺南縣白河鎮○○段362 地號土地上建
      號807號，門牌臺南縣白河鎮○○路96 號建物為其所有，
      已向原審提起第三人異議之訴為由，因而聲請裁定供擔保
      停止93年度執字第27785 號強制執行事件之強制執行程序
      。惟系爭房屋苟准予停止執行，其所坐落之基地即與之合
      併拍賣之系爭土地亦難以繼續執行，法院裁定停止執行，
      其停止執行之擔保金額，與相對人因停止強制執行不當可
      能遭受之損害間之關聯，自應斟酌該相對人因停止執行可
      能遭受之損害，在本件其停止執行之擔保金額，不應僅審
      酌系爭房屋因執行停止所受之損害，而應同時盱衡系爭土
      地及房屋因停止執行所可能遭受之損害，以為衡量之標準
      ，蓋系爭房屋停止執行，其所坐落之基地亦將難以繼續執
      行。且上揭強制執行事件，其執行名義命債務人施天舜、
      鄭碧琴應給付相對人之金額共為3,400萬元，及其中1,400
      萬元自91年6月4日起至清償日止，按年息8.4％ 計算之利
      息，並自91年7月5日起至清償日止，在6 個月以內者按上
      開利率10％計算，超過6個月者按上開利率20％ 計算之違
      約金；又其中2,000 萬元自91年6月3日起至清償日止，按
      年息8.15％計算之利息，並自91年7月4日起至清償日止，
      在6個月以內者按上開利率10％計算，超過6個月者按上開
      利率20％計算之違約金，復有原審91年2 月13日南院慶92
      執簡字第23180 號債權憑證附於上開執行卷為憑。而系爭
      不動產經原審執行處於95年7月6日進行第3 次拍賣，始由
      訴外人陳素雲以8,726,600 元拍定，亦有如前述。是審酌
      相對人因停止執行，未能即時經由已拍定之上開2 筆不動
      產受償之債權額預估為8,726,600 元及其利息、違約金，
      其可能因無法運用該筆資金而發生相當於利息之損失，該
      項損失之利率應依一般金融機構放款利率約4％ 核計為當
      。再參諸上揭第三人異議之訴之民事訴訟，其訴訟標的價
      額亦經原審核定為141,000 元，應適用民事簡易程序，依
      據司法院頒訂各級法院辦案期限實施要點規定計算，其期
      間約為2 年10個月（民事簡易程序一審辦案期限為10個月
      ，第二審辦案期限為2 年）。則依上揭標準計算結果，抗
      告人應提供之擔保金額以988,672元為適當（計算方式：
      8,724,600 X4％X（2+10/12）=988,672）。
四、綜上所述，原審本於同上見解，裁定抗告人提供988,672 元
    擔保後，原審93年度執字第27785 號強制執行事件甲標中有
    關坐落臺南縣白河鎮○○段第362地號土地上建號807號，門
    牌臺南縣白河鎮○○路96號建物之強制執行程序，於該院95
    年度補字第204 號第三人異議之訴事件判決確定或和解、撤
    回前，應暫予停止，經核認事用法並無不合。抗告人猶執上
    揭情詞，指摘原裁定酌定之擔保金額過高不當，求予廢棄改
    判，為無理由，應予駁回。
五、據上論結，本件抗告為無理由，應依強制執行法第30 條之1
    ，民事訴訟法第495 條之1第1項、第449條第1項、第95條、
    第78條，裁定如主文。
中    華    民    國    95    年    11    月    14    日
                  民事第四庭  審判長法  官  王惠一
                                    法  官  蘇重信
                                    法  官  林永茂
上為正本係照原本作成。
如不服本裁定，僅得於收受本裁定正本送達後10日內以適用法規
顯有錯誤為理由，向本院提出抗告狀（須附繕本），依法應繳納
抗告費新台幣1千元，並委任律師為訴訟代理人，經本院許可後
始可再抗告於最高法院。
中    華    民    國    95    年    11    月    14    日
                                    書記官  謝素嬿
【附記】
民事訴訟法第495條之1第2項準用同法第466條之1第1、2項規定
：
(1)對於第二審判決上訴，上訴人應委任律師為訴訟代理人。但上
  訴人或其法定代理人具有律師資格者，不在此限。
(2)上訴人之配偶、三親等內之血親、二親等內之姻親，或上訴人
  為法人、中央或地方機關時，其所屬專任人員具有律師資格並
  經法院認為適當者，亦得為第三審訴訟代理人。
                                                 Ｊ


司法院資訊處製作；財團法人民間司法改革基金會備份。
